臺灣臺北地方法院刑事判決　　　　　　　　　　　　八十九年度易字第二七三九號
　　公　訴　人　臺灣臺北地方法院檢察署檢察官
　　被　　　告　丁○○
　　選任辯護人　翁方彬
右列被告因竊盜案件，經檢察官提起公訴（八十九年度偵緝字第四八六號），本院判
決如左：
    主  文
丁○○連續竊盜，累犯，處有期徒刑壹年貳月。
    事  實
一、丁○○曾於民國八十二年間因賭博案件，經台灣板橋地方法院以八十二年度易字
    第二一九四號判處有期徒刑六月，如易科罰金，以三百元折算一日確定（未執行
    易科罰金，入監執行）。又於八十二年七月間，因違反槍砲彈藥刀械管制條例、
    妨害自由等案件，經本院以八十二年度訴字第一二六三號各判處有期徒刑一年六
    月、八月，並定其應執行刑為有期徒刑二年確定。前開二案件經本院以八十三年
    度聲字第六八號裁定定其應執行刑為有期徒刑二年四月確定，並於八十四年一月
    二十日假釋出監，八十五年二月五日縮刑期滿未經撤銷假釋，視為已執行完畢論
    。詎仍不知悔改，復基於意圖為自己不法所有之概括犯意，先於民國八十七年三
    月十三日上午五時許，各以每人新台幣（下同）一萬二千元之代價（起訴書誤載
    為一萬五千元），僱用均不知情之丙○○駕駛ＩＥ＼八六一號營業大貨車，戊○○駕駛ＧＳ＼一０七號營業大貨車，前往臺東市○○里○○街三十八巷七號附近
    空地，竊取甲○○所有之南亞ＰＶＣ管二千四百八十二枝及鍍鋅鐵管Ｂ級七百三
    十二枝（共價值六十萬七千五百十四元），得手後，丙○○、戊○○二人分別駕
    駛上開營業大貨車，欲依丁○○之指示，將上開贓物載運至台南縣新營市○○道
    旁時，於同日八時十三分許，為警當場查獲。惟丁○○仍不肯死心，繼之，復於
    八十七年三月十五日上午四時三十分許，承前意圖為自己不法所有之概括犯意，
    明知前開竊取甲○○所有之南亞ＰＶＣ管及鍍鋅鐵管於為警查獲後，仍分別置於
    丙○○、戊○○所駕駛ＩＥ＼八六一號、ＧＳ＼一０七號營業大貨車上，竟仍以
    一萬五千元之代價，僱用不知情之乙○○駕駛ＩＰ＼Ｇ四九號營業大貨車，前往
    位於台東市○○路○段與蘭州街口，竊取甲○○上揭鍍鋅鐵管及南亞ＰＶＣ管，
    嗣於同日凌晨五時許，乙○○仍在竊取該物時，即為警當場查獲，致未得逞（起
    訴書誤載為已得手），而丁○○見事跡敗露，隨即逃逸無蹤。
二、案經台東縣警察局臺東分局報告臺灣臺東地方法院檢察署呈請臺灣高等法院檢察
    署檢察長令轉台灣台北地方法院檢察署檢察官偵查起訴。
    理  由
一、右揭事實，業據被告丁○○於本院審理中坦承不諱（見本院九十一年七月十二日
    審理筆錄），互核被害人甲○○於警訊中指述上揭鍍鋅鐵管及南亞ＰＶＣ管為其
    所有並遭他人竊取一節均悉相符合。且本院調查中經傳訊證人丙○○、戊○○、
    乙○○等人亦均到庭證稱，係受僱於被告丁○○，並依其指示載運上揭鍍鋅鐵管
    及南亞ＰＶＣ管等語（見本院八十九年十二月二十一日、九十年二月二日訊問筆
    錄），並有台東縣警察局台東分局發還贓證物品領據、估價單影本各二紙、案發
    現場照片影本十四幀在卷可證，足見被告前開自白之內容與事實相符，本件事證
    已臻明確，被告犯行洵堪認定。
二、核被告丁○○所為，係犯刑法第三百二十條第一項之竊盜罪及同法第三百二十條
    第三項、第一項之竊盜未遂罪；被告利用不知情之成年男子丙○○、戊○○、乙○○等三人，竊取上開鍍鋅鐵管及南亞ＰＶＣ管之行為，係間接正犯。又被告先
    後二次犯行（包含竊盜既遂及未遂各一次犯行），均時間緊接，方法相同，所犯
    係構成要件相同之罪名，顯係基於概括之犯意而為之，應依刑法第五十六條連續
    犯規定，論以刑法第三百二十條第一項之竊盜既遂一罪，並加重其刑。另被告曾
    於八十二年間因賭博案件，經台灣板橋地方法院以八十二年度易字第二一九四號
    判處有期徒刑六月，如易科罰金，以三百元折算一日確定（未執行易科罰金，入
    監執行）。又於八十二年七月間，因違反槍砲彈藥刀械管制條例、妨害自由等案
    件，經本院以八十二年度訴字第一二六三號各判處有期徒刑一年六月、八月，並
    定其應執行刑為有期徒刑二年確定。前開二案件經本院以八十三年度聲字第六八
    號裁定定其應執行刑為有期徒刑二年四月確定，並於八十四年一月二十日假釋出
    監，八十五年二月五日縮刑期滿未經撤銷假釋，視為已執行完畢論，此有台灣高
    等法院被告全國前案紀錄表、台灣高等法院檢察署刑案記錄簡覆表各一紙在卷可
    按，其於五年以內，再犯本件有期徒刑以上刑之罪，係屬累犯，應依刑法第四十
    七條之規定加重其刑，並依法遞加之。又公訴人於起訴書中雖就被告僱用乙○○
    竊取上開鍍鋅鐵管及南亞ＰＶＣ管之行為論以既遂犯，惟本院調查中經傳訊證人
    乙○○到庭證稱：被告叫伊去吊丙○○、戊○○那兩輛貨車內的貨物，伊剛開始
    吊就被抓到等語（見本院八十九年十二月二十一日訊問筆錄），足見公訴人就被
    告該次竊盜之犯行，論以既遂犯；以及未就雇用不知情之成年男子丙○○、戊○○、乙○○等三人，竊取上開鍍鋅鐵管及南亞ＰＶＣ管之行為，論以間接正犯關
    係，均容有未洽。爰審酌被告犯罪之動機、目的、所受之刺激、手段、品行、智
    識程度，且迄至於今尚未與被害人達成和解，又正值壯年，竟不思循以正當途徑
    獲取財物。惟犯罪後歷經本院近一年八月之審理，終能因悔悟而坦承犯行，以及
    被害人失竊財物亦因被告犯行遭警查獲致能保全、犯後態度良好等一切情狀，量
    處如主文所示之刑，以資懲儆。至於檢察官於起訴書中雖具體向本院對被告求處
    有期徒刑二年，惟本院審酌上情，仍認以量處如主文所示之刑為當，附此敘明。
據上論斷，應依刑事訴訟法第二百九十九條第一項前段、刑法第五十六條、第三百二
十條第一項、第四十七條、罰金罰鍰提高標準條例第一條前段，判決如主文。
本案經檢察官蔡名堯到庭執行職務
中      華      民      國    九十一    年      七    月    二十六      日
                                      臺灣臺北地方法院刑事第七庭
                                          法  官  蔡世祺
正本證明與原本無異
如不服本判決，應於判決送達後十日內，向本院提出上訴狀。
                                          書記官  李文椿
中      華      民      國    九十一    年      七    月    二十六      日
附錄論罪科刑法條：刑法第三百二十條第一項。
一意圖為自己或第三人不法之所有，而竊取他人之動產者，為竊盜罪，處五年以下有
  期徒刑、拘役或五百元以下罰金。
二意圖為自己或第三人不法之利益，而竊佔他人之不動產者，依前項之規定處斷。
三前二項之未遂犯罰之。
